臺灣臺北地方法院刑事判決　　　　　　　96年度易字第2482號
公　訴　人　臺灣臺北地方法院檢察署檢察官
被　　　告　甲○○
上列被告因竊盜案件，經檢察官提起公訴（九十五年度偵字第二
二六四二號），因被告於準備程序進行中就被訴事實為有罪之陳
述，經本院合議庭裁定由受命法官獨任以簡式審判程序審理，判
決如下：
    主  文
甲○○共同連續竊盜，處有期徒刑肆月，如易科罰金，以銀元參
佰元即新臺幣玖佰元折算壹日，減為有期徒刑貳月，如易科罰金
，以銀元參佰元即新臺幣玖佰元折算壹日。
    事實及理由
一、本案之犯罪事實及證據，除犯罪事實部分「蔡婉蕙」更正為
    「蔡畹蕙」外，餘均引用如附件檢察官起訴書之記載。
二、本件被告甲○○所犯竊盜罪，非為死刑、無期徒刑、最輕本
    刑為三年以上有期徒刑之罪，或高等法院管轄第一審案件，
    且被告於本院準備程序中，先就被訴事實為有罪之陳述，於
    經告知被告簡式審判程序之旨，並聽取當事人之意見後，由
    本院合議庭裁定適用簡式審判程序。
三、查被告行為後，刑法業於民國九十四年二月二日修正公布，
    並於九十五年七月一日施行。按行為後法律有變更者，適用
    行為時之法律，但行為後之法律有利於行為人者，適用最有
    利於行為人之法律，現行刑法第二條第一項訂有明文。此條
    規定乃與刑法第一條罪刑法定主義契合，而貫徹法律禁止溯
    及既往原則，係規範行為後法律變更所生新舊法律比較適用
    之準據法，是刑法第二條本身雖經修正，但刑法第二條既屬
    適用法律之準據法，本身尚無比較新舊法之問題，應一律適
    用裁判時之現行刑法第二條規定以決定適用之刑罰法律，先
    予辨明。又以本次刑法修正之比較新舊法，應就罪刑有關之
    共犯、未遂犯、想像競合犯、牽連犯、連續犯、結合犯，以
    及累犯加重、自首減輕暨其他法定加減原因（如身分加減）
    與加減例等一切情形，綜其全部罪刑之結果而為比較，最高
    法院九十五年五月二十三日著有九十五年度第八次刑庭會議
    決議可資參照。經查：
    (一)本件被告所犯刑法第三百二十條第一項之罪之主刑為五年
      以下有期徒刑、拘役或五百元以下罰金，被告行為時之刑
      法就罰金刑之規定，依修正前刑法第三十三條第五款規定
      ，罰金刑應處銀元一元以上，惟九十四年一月七日修正，
      九十四年二月二日公布，九十五年七月一日施行之刑法第
      三十三條第五款則規定：「罰金：新臺幣一千元以上，以
      百元計算之」，而九十五年六月十四日修正公布之刑法施
      行法第一條之一規定：「中華民國九十四年一月七日刑法
      修正施行後，刑法分則編所定罰金之貨幣單位為新臺幣。
      九十四年一月七日刑法修正時，刑法分則編未修正之條文
      定有罰金者，自九十四年一月七日刑法修正施行後，就其
      所定數額提高為三十倍，但七十二年六月二十六日至九十
      四年一月七日新增或修正之條文，就其所定數額提高為三
      倍」，比較修正前後之罰金刑輕重，該罰金刑之最低刑度
      於修法後已有加重，故以九十五年七月一日修正公布施行
      前之規定較有利於被告，應依刑法第二條第一項前段規定
      ，適用行為時之法律，亦即適用修正前之刑法第三百二十
      條第一項規定論科。
    (二)被告行為後，刑法第二十八條共犯之規定，於九十四年二
      月二日修正、九十五年七月一日施行前之規定為：「二人
      以上共同實施犯罪之行為者，皆為正犯」，修正施行後之
      規定則為：「二人以上共同實行犯罪之行為者，皆為正犯
      」，揆諸本條之修正理由係為釐清陰謀共同正犯、預備共
      同正犯、共謀共同正犯是否合乎本條規定之正犯要件。而
      本案被告共犯之行為，屬實行犯罪行為之正犯，則適用修
      正施行前之刑法第二十八條規定論擬，並無不利於被告。
    (三)被告行為後，刑法第五十六條關於連續犯之規定，業於九
      十四年二月二日修正刪除，且依刑法施行法第十條之一規
      定，於九十五年七月一日生效，修正刪除連續犯規定後，
      除法理上合於接續犯、包括一罪之情形仍可以一罪論外，
      其餘數犯罪行為之情形，即應依刑法第五十一條規定分論
      併罰，則依修正後刑法第二條第一項規定比較新、舊法結
      果，舊法第五十六條連續犯之規定乃將被告連續數行為論
      以一罪，僅得加重其刑至二分之一，自應適用較有利於被
      告之行為時法律即舊法論以連續犯。
    (四)被告於行為時之刑法第四十一條第一項前段規定：「犯最
      重本刑為五年以下有期徒刑以下之刑之罪，而受六個月以
      下有期徒刑或拘役之宣告，因身體、教育、職業、家庭之
      關係或其他正當事由，執行顯有困難者，得以一元以上三
      元以下折算一日，易科罰金」，又被告行為時之易科罰金
      折算標準，修正前罰金罰鍰提高標準條例第二條前段（現
      已刪除）規定，就其原定數額提高為一百倍折算一日，則
      本件被告行為時之易科罰金折算標準，如以銀元三百元折
      算一日，經折算為新臺幣後，即應以新臺幣九百元折算為
      一日。惟九十五年七月一日修正公布施行之刑法第四十一
      條第一項前段則規定：「犯最重本刑為五年以下有期徒刑
      以下之刑之罪，而受六個月以下有期徒刑或拘役之宣告者
      ，得以新臺幣一千元、二千元或三千元折算一日，易科罰
      金」，比較修正前後之易科罰金折算標準，以九十五年七
      月一日修正公布施行前之規定，較有利於被告，則應依刑
      法第二條第一項前段，適用修正前刑法第四十一條第一項
      前段規定，定被告之易科罰金折算標準。
四、核被告所為，係犯刑法第三百二十條第一項之竊盜罪。起訴
    書原載被告涉犯刑法第三百二十一條第一項第一款之加重竊
    盜罪，惟經蒞庭檢察官當庭變更起訴法條為刑法第三百二十
    條第一項，本院自得予以審酌。被告與蕭書閔二人間具有犯
    意聯絡及行為分擔實施，應依共同正犯論處。被告所犯前開
    竊盜行為，時間緊接，客觀上先後數行為，逐次實施而具連
    續性，侵害數個同性質之法益，其每一前行為與次行為，依
    一般社會健全觀念，在時間差距上，可以分開，在刑法評價
    上，各具獨立性，每次行為皆可獨立成罪，而犯構成要件相
    同之罪名，顯係基於概括犯意為之，為連續犯，應依修正前
    刑法第五十六條之規定，加重其刑。爰審酌被告正值青壯年
    ，不思正當工作以獲取財物，妄想以竊盜手段不勞而獲，觀
    念偏差，兼衡其智識、品行、所竊財物價值及犯後坦承犯行
    ，尚知悔悟等一切情狀，量處如主文所示之刑，並諭知易科
    罰金之折算標準，以示懲儆。又本案被告之犯罪時間在九十
    六年四月二十四日以前，經核並無中華民國九十六年罪犯減
    刑條例第三條所定不予減刑或該條例第五條所定不得減刑之
    情形，應依該條例第二條第一項第三款之規定予以減刑，並
    諭知易科罰金之折算標準。
據上論斷，應依刑事訴訟法第二百七十三條之一第一項、第二百
九十九條第一項前段、第三百十條之二、第四百五十四條第二項
，刑法第二條第一項前段、修正前（下同）第二十八條、第五十
六條、第三百二十條第一項、第四十一條第一項前段，修正前罰
金罰鍰提高標準條例第二條，現行法規所定貨幣單位折算新臺幣
條例第二條，中華民國九十六年罪犯減刑條例第二條第一項第三
款、第七條、第九條，判決如主文。
本案經檢察官熊南彰到庭執行職務
中　　華　　民　　國　　96　　年　　10　　月　　31　　日
                  刑事第三庭    法  官  詹慶堂
上正本證明與原本無異。
如不服本判決，應於判決送達後10日內向本院提出上訴狀（應抄
附繕本）。告訴人或被害人如對於本判決不服者，應具備理由請
求檢察官上訴，其上訴期間之計算係以檢察官收受判決正本之日
期為準。
                                書記官  羅欣宜
中　　華　　民　　國　　96　　年　　10　　月　　31　　日
刑法第320條
意圖為自己或第三人不法之所有，而竊取他人之動產者，為竊盜
罪，處 5 年以下有期徒刑、拘役或 5 百元以下罰金。
意圖為自己或第三人不法之利益，而竊佔他人之不動產者，依前
項之規定處斷。
前二項之未遂犯罰之。
